【裁判字號】    99,易,418
【裁判日期】    991025
【裁判案由】    竊盜
【裁判全文】
臺灣花蓮地方法院刑事判決               99年度易字第418號
公  訴  人  臺灣花蓮地方法院檢察署檢察官
被      告  乙○○
上列被告因竊盜案件，經檢察官提起公訴（99年度偵字第3939號
、第4000號），本院判決如下：
    主  文
乙○○攜帶兇器毀越安全設備竊盜，累犯，處有期徒刑柒月；又
竊盜，累犯，處有期徒刑肆月。應執行有期徒刑玖月。
    事  實
一、乙○○前於民國96、97年間因施用毒品、竊盜、贓物及恐嚇
    等案件，經臺灣高等法院花蓮分院及本院分別判處有期徒刑
    6月、1年6月、3月、10月，並經臺灣高等法院花蓮分院裁定
    減刑及定其應執行有期徒刑1年4月確定，於97年12月17日縮
    刑期滿執行完畢。詎仍不知悔改，竟意圖為自己不法所有，
    （一）於民國99年6月中旬某日晚上11 時許，至花蓮縣萬榮
    鄉○○段第2135地號工寮，持客觀上足以對人之生命、身體
    產生威脅之破壞剪1 支，以上開破壞剪破壞大門之鎖頭後侵
    入工寮內，竊取甲○○所有而置於該處之伸縮檳榔刀1 把、
    瓦斯桶1個、電線1綑、電線插座1條、鐮刀1把等物，得手後
    藏放在花蓮縣鳳林鎮○○路89號之租屋處；（二）於99年 6
    月中旬某日晚上10時許，見廖嘉妹所有位在花蓮縣萬榮鄉○
    ○段第2135地號旁工寮之大門未上鎖，侵入工寮內，徒手竊
    取廖嘉妹所有置於該處之快速爐1組、瓦斯桶2桶、鋁製鋼鍋
    各1個及該工寮外之不鏽鋼水桶1個，得手後藏放在花蓮縣鳳
    林鎮○○路89號之租屋處。嗣經警循線查獲，始悉上情。
二、案經甲○○訴由花蓮縣警察局鳳林分局報告臺灣花蓮地方法
    院檢察署檢察官偵查後提起公訴。
        理  由
一、按被告以外之人於審判外之言詞或書面陳述，除法律有規定
    者外，不得作為證據；又被告以外之人於審判外向法官所為
    之陳述，得為證據；被告以外之人於偵查中向檢察官所為之
    陳述，除顯有不可信之情況者外，得為證據；被告以外之人
    於審判外之陳述，經當事人於審判程序同意作為證據，法院
    審酌該言詞陳述或書面陳述作成時之情況，認為適當者，亦
    得為證據。當事人、代理人或辯護人於法院調查證據時，知
    有第159條第1項不得為證據之情形，而未於言詞辯論終結前
    聲明異議者，視為有前項之同意，刑事訴訟法第159條第1項
    、第159 條之1 第1 項、第2 項及第159 條之5 分別定有明
    文。查證人羅國祥、甲○○、廖嘉妹等於警詢時之陳述，雖
    不合刑事訴訟法第159 條第1 項得為證據之要件，惟公訴人
    、被告乙○○對於上開審判外之言詞陳述，均業於本院審理
    時表示同意作為證據，且迄於本案言詞辯論終結前亦未再聲
    明異議或撤銷同意，而本院審酌該等言詞陳述作成之情況，
    核無違法取證及證明力明顯過低之瑕疵，亦認為以之作為證
    據為適當，又證人羅國祥於偵查中之陳述，亦無顯不可信之
    情形，故依上開規定，證人羅國祥於警詢、偵查中之陳述，
    證人甲○○、廖嘉妹於警詢時之陳述，均具有證據能力。
二、訊據被告對於上開犯罪事實迭於警詢、偵查中及本院審理時
    均坦承不諱，核與證人羅國祥於警詢、偵查中及證人甲○○
    、廖嘉妹於警詢時證述之情節相符，此外並有贓物認領保管
    單2張、贓物照片3張附卷可稽，足認被告自白與事實相符，
    本件事證明確，被告犯行堪予認定，應依法論科。
三、查破壞剪為金屬製品，質地堅硬，在客觀上足以對人之身體
    、生命構成威脅，屬於兇器；門上之鎖具防閑作用，為安全
    設備之一種。核被告所為，係犯刑法第321條第1項第2 款、
    第3款之攜帶兇器毀越安全設備竊盜罪及刑法第320條第1 項
    之竊盜罪。檢察官於起訴時就犯罪事實（一）之部分雖認被
    告係犯刑法第320 條普通竊盜罪嫌，然於本院審理時，業經
    檢察官當庭更正起訴法條為刑法第321條第1項第2款、第3款
    攜帶兇器毀越安全設備竊盜罪，本院毋庸再變更起訴法條，
    附此敘明。被告所犯上開2 罪犯意各別，行為互殊，應分論
    併罰。又被告前於96、97年間因施用毒品、竊盜、贓物及恐
    嚇等案件，經臺灣高等法院花蓮分院及本院分別判處有期徒
    刑6月、1年6月、3月、5 月，並經臺灣高等法院花蓮分院裁
    定減刑及定其應執行有期徒刑1年4月確定，於97年12月17日
    縮刑期滿執行完畢等情，有臺灣高等法院被告前案紀錄表 1
    份在卷足參，其前受有期徒刑執行完畢，於5 年內故意再犯
    本件有期徒刑以上之2罪，均為累犯，均應依刑法第47條第1
    項規定加重其刑。爰審酌被告前科累累，素行不佳，犯罪之
    手段，所竊得物品之價值，於本院審理時坦承犯行等一切情
    狀，就其所犯上開2 罪，分別量處如主文所示之刑，並定其
    應執行之刑，以資懲儆。末查，公訴人因被告犯上開之罪而
    向本院請求依竊盜犯贓物犯保安處分條例第3條第1項之規定
    對被告為強制工作保安處分之諭知，固非無見，然按應執行
    之刑未達1 年以上者，不適用該條例，竊盜犯贓物犯保安處
    分條例第2條第4項定有明文。本件被告所犯上開之罪，經定
    其應執行刑為有期徒刑9 月，依上開規定，不得對被告為強
    制工作保安處分之諭知，併此敘明。
據上論斷，應依刑事訴訟法第299條第1項前段，刑法第320條第1
項、第321條第1項第2款、第3款、第47條第1項、第51條第5款，
刑法施行法第1條之1，判決如主文。
本案經檢察官林英正到庭執行職務。
中    華    民    國    99    年    10    月    25    日
                  刑事第三庭    法  官  湯國杰
以上正本證明與原本無異。
如不服本判決應於收受送達後10日內向本院提出上訴書狀，並應
敘述具體理由。其未敘述上訴理由者，應於上訴期間屆滿後20日
內向本院補提理由書(均須按他造當事人之人數附繕本)「切勿逕
送上級法院」。告訴人或被害人如對於本判決不服者，應具備理
由請求檢察官上訴，其上訴期間之計算係以檢察官收受判決正本
之日期為準。
中    華    民    國    99    年    10    月    26    日
                                書記官
附錄本判決論罪之法律條文：
中華民國刑法第320條：
意圖為自己或第三人不法之所有，而竊取他人之動產者，為竊盜
罪，處5年以下有期徒刑、拘役或5百元以下罰金。
意圖為自己或第三人不法之利益，而竊佔他人之不動產者，依前
項之規定處斷。
前二項之未遂犯罰之。
中華民國刑法第321條：
犯竊盜罪而有左列情形之一者，處6月以上、5年以下有期徒刑：
一、於夜間侵入住宅或有人居住之建築物、船艦或隱匿其內而犯
    之者。
二、毀越門扇、牆垣或其他安全設備而犯之者。
三、攜帶兇器而犯之者。
四、結夥三人以上而犯之者。
五、乘火災、水災或其他災害之際而犯之者。
六、在車站或埠頭而犯之者。
前項之未遂犯罰之。

司法院資訊處製作；財團法人民間司法改革基金會備份。
